# 请教陈版主，同一控制下吸收合并，不构成业务的处理。

提问人：食髓知味 时间：2020-11-10 10:08:00
请教陈版主，B、C均为A 控制下的全资子公司，现在B准备在 10 月 31 日，吸收合并C。现在已判断C不构成业务，C不进行清算、合并完成后依法注销；B无须支付对价给A。B无其他子公司，无需编制合并报表。现在问题是：
1 、虽然该合并不构成业务，B个别报表是否仍可以按照《企业会计准则案例讲解 2010 》中的会计处理进行，将C的资产、负债按账面价值纳入个别报表，在未办理工商变更不增加实收资本的情况下，差额全部计入资本公积？
2 、A的个别报表中，是否仍可以按照《瑞华研究2010-2019》，将C的长投并入B的长投，不确认任何损益及其他变动？
3 、A的合并报表中，该事项虽然不构成合并，但仍属于合并报表范围内的整合，是否可以按照《瑞华研究2010-2019 》所述，对合并报表不应产生影响？
4 、现在我们要对C公司的 10 月 31 日的财务报表进行审计，由于C公司将注销，并在法律上不进行清算，那 10 月 31 日C公司的财务报表是用持续经营为基础编制，还是清算基础编制？
以上几个问题还没想通，还希望陈版主提点一下。

回答人：chenyiwei
1 、理论上不可以，因为既然C不构成业务，自然也就不符合企业合并的定义，而是母公司将一项资产作为出资投入子公司。子公司C作为接受投资的子公司，应按该资产的公允价值进行初始计量。当然，因为此处B、C都是A的全资子公司，故实务中也可以在一定程度上接受简化处理。
2 、 3 、可以。
4 、C自身的报表可以沿用持续经营基础。使用清算基础不符合实际情况。